【裁判字號】    99,上訴,1405
【裁判日期】    990430
【裁判案由】    毒品危害防制條例
【裁判全文】
臺灣高等法院刑事判決                99年度上訴字第1405號
上  訴  人
即  被  告  甲○○
上列上訴人因毒品危害防制條例案件，不服臺灣桃園地方法院99
年度審訴緝字第7 號，中華民國99年2 月26日第一審判決（起訴
案號：臺灣桃園地方法院檢察署96年度毒偵字第2873號），提起
上訴，本院判決如下：
    主  文
上訴駁回。
    理  由
一、按「依本編（協商程序）所為之科刑判決，不得上訴。但有
    第455 條之4 第1 項第1 款、第2 款、第4 款、第6 款、第
    7 款所定情形之一，或協商判決違反同條第2 項之規定者，
    不在此限。」刑事訴訟法第455 條之10第1 項定有明文。又
    「協商判決之上訴，除本編有特別規定外，準用第三編第一
    章及第二章之規定。」、「第二審法院認上訴有不合法律上
    程式或法律上不應准許，或其上訴權已喪失之情形者，應以
    判決駁回之。」刑事訴訟法第455 條之11第1 項、第367 條
    前段亦定有明文。準此，協商程序所為之科刑判決，除有刑
    事訴訟法第455 條之4 第1 項第1 款於法院協商訊問程序終
    結前，被告撤銷協商合意或檢察官撤回協商聲請者；第2 款
    被告協商之意思非出於自由意志者；第4 款被告所犯之罪非
    第455 條之2 第1 項所定得以協商判決者；第6 款被告有其
    他較重之裁判上一罪之犯罪事實者；第7 款法院認應諭知免
    刑或免訴、不受理者情形之一，及違反同條第2 項「法院應
    於協商合意範圍內為判決；法院為協商判決所科之刑，以宣
    告緩刑或2 年以下有期徒刑、拘役或罰金為限」之規定者外
    ，不得上訴。
二、原審判決以上訴人即被告甲○○所犯並非死刑、無期徒刑或
    最輕本刑為3 年以上有期徒刑之罪，其於原審準備程序中就
    被訴事實為有罪之陳述，經原審法官告知簡式審判程序之旨
    ，並聽取公訴人、上訴人之意見後，裁定由受命法官獨任進
    行簡式審判程序，並因依檢察官之聲請，就檢察官上訴人、
    指定辯護人達成之協商合意，就被告施用第1級毒品、第2級
    毒品罪，分別量處有期徒刑8月及6月，並合併定應執行有期
    徒刑11月，並為沒收之諭知，核原審判決認事、用法尚無不
    當，量刑亦無過重情形。
三、本件上訴人即被告不服原判決，於民國99年3 月12日具狀提
    起第二審上訴，其上訴理由略為：被告係因交友不慎致染吸
    毒惡習，今已痛下決心痛改前非。本件被告於偵查及審理時
    均坦承犯行，惟原審判決稍嫌過重，爰依法上訴，懇請酌量
    減輕徒刑，予被告自新之機會等語。
四、經查：
  (一)本件上訴人即被告固不服原判決而提起上訴，惟查被告因犯
    施用第1級毒品罪及施用第2級毒品罪，經檢察官提起公訴，
    於第一審審判程序進行中，檢察官因被告認罪而請求於審判
    外進行協商，乃於言詞辯論終結前，經原審法院同意，就被
    告願受科刑之範圍事項於審判外進行協商，經當事人雙方合
    意，由檢察官聲請原審法院改依協商程序而為判決，協商中
    被告表示所願受科刑分別為施用第一級毒品罪有期徒刑8 月
    ，施用第二級毒品罪有期徒刑6月，定應執行刑有期徒刑11
    月，已逾有期徒刑6月，且因未受緩刑宣告，被告未選任辯
    護人，原審法院乃依同法第455條之5第1項規定指定公設辯
    護人為辯護人以協助進行協商，並在協商合意範圍內為判決
    ，有原審審判筆錄、認罪協商聲請書附卷可參，經核於法並
    無不合。本件被告既為認罪，且經原審法院改依協商程序判
    決後，此項判決依法即不得上訴，且被告於原審亦陳稱：與
    檢察官達成協商合意係出於自由意志等語（見原審卷第42
    頁），本件核無刑事訴訟法第455條之10第1項所列情形，揆
    諸上揭理由，依法不得上訴，被告上訴為不合法，應予駁回
    ，並不經言詞辯論逕行判決之。
  (二)另查本件被告上訴理由主張僅泛言原判決量刑失之過重，並
    未依據卷內既有訴訟資料或提出新事證，指摘或表明原審判
    決有何採證認事、用法或量刑等足以影響判決本旨之不當或
    違法，而構成應予撤銷之具體事由，自非屬得上訴第二審之
    具體理由，其上訴亦屬不合法律上之程式，依刑事訴訟法第
    367條前段規定，亦應予以駁回，併此敘明。
據上論斷，應依刑事訴訟法第367條前段、第372條判決如主文。
中    華    民    國    99    年    4    月    30     日
                刑事第十五庭  審判長法  官  吳昭瑩
                                    法  官  蘇隆惠
                                    法  官  吳炳桂
以上正本證明與原本無異。
施用第一級毒品部分，如不服本判決，應於收受送達後10日內向
本院提出上訴書狀，其未敘述上訴之理由者並得於提起上訴後10
日內向本院補提理由書（均須按他造當事人之人數附繕本）「切
勿逕送上級法院」。
施用第二級毒品部分，不得上訴。
                                    書記官  洪雅蔓
中    華    民    國    99    年    5     月    3     日

司法院資訊處製作；財團法人民間司法改革基金會備份。
